# 关于使用权出资的问题

提问人：xiaobcpa 时间：2017-12-11 14:49:30
求助版主，我们公司同印尼一个合作方在当地共同成立一个新公司，我们占比40%，当地合作方占比60%。我们实际是以知识产权作为出资，但是为了符合当地的一些政策规定，双方签署了两份协议： 协议 1 ：印尼合作方同我们公司以及我们的母公司签署知识产权授权使用协议。协议背景是这样的，由于我们的知识产权都是归属于母公司的，之前是母公司把知识产权无偿授权给我们使用。
现在由于印尼项目，合作方要求母公司、我们同他们签署在印尼地区的授权协议，并在协议以技术服务费及授权使用费用的名义约定了价格，在印尼公司存续期限内，合计 100 万美元（服务费及使用费各占一半） 协议 2 ：我们公司同印尼合作方签署投资协议，投资金额 100 万美元。 在双方进行合作商谈时，已经明确，协议 1 中收到的 100 万美元只能作为我们在印尼公司的出资款，我们不能随意支配。
问题： 1 、请问在上面的背景下，我们在收到和支付 100 万美元该如何进行账务处理？ 2 、该批知识产权权属归我们的母公司享有，但是大部分并未在账面体现，请问在无偿授权给我们使用时，母公司和我们应该如何进行账务处理？
非常感谢！！
补充一句：用于本项目的知识产权包括商标、著作权、专利。

回答人：chenyiwei
首先，你公司和母公司应根据此次与印尼合作方商定的无形资产授权使用费的公允价值，就母公司授权你公司无偿使用其所有的无形资产的事项作出相应处理。母公司处理：借：长期股权投资——你公司，贷：其他业务收入（假设此处使用费收入均满足在授权开始时一次性确认的条件，下同）；你公司账务处理：借：无形资产——使用权，贷：资本公积。 其次，你公司将使用权转授给合资公司时：借：长期股权投资——合资公司，贷：其他业务收入；借：其他业务成本，贷：无形资产——使用权。

提问人：xiaobcpa 时间：2017-12-11 19:14:53
感谢陈老师的回复。看完有以下疑问： 1 、关于母子公司间授权的账务处理：因为这个协议只是我们同海外一个国家的合作，以后可能会复制这种合作模式，在这种情况下，也是每复制一个项目就确认一次长投和无形资产吗？从资产来看，都是同一批资产，只不过我们是授权在不同国家使用而已，这种情况下是不是就不能按照某一个国家的价值来作为公允价值的确认基础呢？ 2 、我们同合资公司的处理：由于我们不能随意处置这笔资金，而且很有可能将来合资公司不再存续的话，我们也无法收回这些货币出资，很可能只能是终止授权，在这种情况下，确认对子公司的长投的依据是不是不太合适呢？麻烦您了，谢谢！

回答人：chenyiwei
1 、如果母子公司之间有单独的整体授权协议，独立于子公司对海外公司的授权，则母子公司之间应按该总体授权的价值进行处理。
2 、从经济实质看，确认长投仍是合适的，但要关注其可收回金额问题。